臺灣新竹地方法院刑事判決
111年度訴字第321號
公  訴  人  臺灣新竹地方檢察署檢察官
被      告  曾林淞


            林政億


            曾瑋翔


上列被告因妨害秩序案件，經檢察官提起公訴（111年度偵字第4
015號），經本院合議庭裁定改行簡式審判程序，判決如下:
    主  文
曾林淞共同犯意圖供行使之用而攜帶兇器在公共場所聚集三人以
上下手施強暴罪，處有期徒刑陸月，如易科罰金，以新臺幣壹仟
元折算壹日。緩刑貳年，並應於本判決確定之日起壹年內，向公
庫支付新臺幣柒萬元。
林政億共同犯意圖供行使之用而攜帶兇器在公共場所聚集三人以
上下手施強暴罪，處有期徒刑陸月，如易科罰金，以新臺幣壹仟
元折算壹日。緩刑貳年，並應於本判決確定之日起壹年內，向公
庫支付新臺幣陸萬元。
曾瑋翔共同犯意圖供行使之用而攜帶兇器在公共場所聚集三人以
上下手施強暴罪，處有期徒刑陸月，如易科罰金，以新臺幣壹仟
元折算壹日。緩刑貳年，並應於本判決確定之日起壹年內，向公
庫支付新臺幣伍萬元。扣案之甩棍壹支，沒收。
    事實及理由
一、本件犯罪事實及證據，均引用檢察官起訴書之記載（如附件
    ）。
二、論罪科刑：
（一）核被告曾林淞、林政億、曾瑋翔所為，均係犯刑法第150
      條第2項第1款、第1項後段之意圖供行使之用而攜帶兇器
      在公共場所聚集三人以上下手施強暴罪。
（二）被告曾林淞、林政億、曾瑋翔，對於上開犯行具有犯意聯
      絡及行為分擔，應論以共同正犯。
（三）按犯刑法第150條第1項之在公眾得出入之場所聚集實施強
      暴罪前項之罪，而有下列情形之一者，得加重其刑至二分
      之一：一、意圖供行使之用而攜帶兇器或其他危險物品犯
      之。二、因而致生公眾或交通往來之危險。同法條第2項
      定有明文。該規定係就犯罪類型變更之個別犯罪行為得裁
      量予以加重，成為另一獨立之罪名，屬於刑法分則加重之
      性質，惟依上述規定，法院對於行為人所犯刑法第150條
      第2項第1款、第2款、第1項之行為，是否加重其刑，有自
      由裁量之權，倘未依該項規定加重，其法定最輕本刑及最
      重本刑應無變化，如宣告6月以下有期徒刑，自仍符合刑
      法第41條第1項前段所規定得易科罰金之要件。本院審酌
      本案犯案人數僅三人、時間尚屬短暫、被告三人之行為對
      社會秩序所生危害程度，認未加重前之法定刑即足以評價
      其等犯行，尚無再加重其刑之必要，併予敘明。
（四）爰以行為人之責任為基礎，審酌被告曾林淞等三人僅因債
      務糾紛，即聚眾在公共場所滋事，對於公共秩序造成危害
      ，殊值非難，並審酌其等犯後尚知坦承犯行，兼衡被告曾
      林淞等三人分別於本院審理時自陳之智識程度、經濟及家
      庭生活狀況（本院卷第43頁）等一切情狀，分別量處如主
      文所示之刑，並諭知易科罰金之折算標準。
（五）本院審酌被告林政億、曾瑋翔前未曾因故意犯罪受有期徒
      刑以上刑之宣告，被告曾林淞前雖曾因故意犯罪經法院判
      決判處有期徒刑確定，惟經執行完畢後5年以內未曾因故
      意犯罪受有期徒刑以上刑之宣告，有被告三人之臺灣高等
      法院被告前案紀錄表在卷可參。經本院詢問被害人張奕銨
      ，被害人表示願意原諒被告等人，希望能以最輕的方式處
      理等語，有本院111年5月17日公務電話紀錄附卷可參(本
      院卷第25頁)。是本院斟酌上情，衡酌被告曾林淞等三人
      因一時失慮致為本件犯行，其已知悔悟，經此教訓，當知
      所警惕，應無再犯之虞，故本院認對被告曾林淞等三人所
      宣告之刑，以暫不執行為適當，爰均併予宣告緩刑2年，
      以啟自新。又本院為使被告等人於緩刑期內能深知警惕與
      反省，仍認有課予一定負擔之必要，方能記取本案教訓，
      併依刑法第74條第2項第4款規定，命被告曾林淞、林政億
      、曾瑋翔分別應於本判決確定之日起1年內向公庫支付新
      臺幣7萬元、6萬元、5萬元，惕勵自新，並觀後效，以期
      符合緩刑目的。倘被告違反上開所定負擔且情節重大者，
      依刑法第75條之1第1項第4款規定，其緩刑之宣告仍得由
      檢察官聲請撤銷，併此敘明。
三、沒收：
　　扣案之甩棍1支，係被告曾瑋翔所有為本案犯行所用之物，
    業據其於偵查中供承無訛(偵卷第52頁)，自應依刑法第38條
    第2 項之規定於被告曾瑋翔之罪刑項下宣告沒收。
據上論斷，應依刑事訴訟法第273條之1第1項、第299條第1項前
段，判決如主文。 
本案經檢察官楊仲萍提起公訴，檢察官林李嘉到庭執行職務。
中　　華　　民　　國   111    年    6     月   20    日
                  刑事第三庭  法  官   黃怡文
以上正本證明與原本無異。
如不服本判決應於收受本判決後20日內向本院提出上訴書狀，上
訴書狀應敘述具體理由。上訴書狀未敘述上訴理由者，應於上訴
期間屆滿後20日內補提理由書狀於本院(均須按他造當事人之人
數附繕本 )「切勿逕送上級法院」。 
中　　華　　民　　國　　111 　年　　6 　　月　　21　　日
                              書記官   謝沛真
附錄本案所犯法條：
中華民國刑法第150條
在公共場所或公眾得出入之場所聚集三人以上，施強暴脅迫者，
在場助勢之人，處1年以下有期徒刑、拘役或10萬元以下罰金；
首謀及下手實施者，處6月以上5年以下有期徒刑。
犯前項之罪，而有下列情形之一者，得加重其刑至二分之一：
一、意圖供行使之用而攜帶兇器或其他危險物品犯之。
二、因而致生公眾或交通往來之危險。
附件
臺灣新竹地方檢察署檢察官起訴書
                                     111年度偵字第4015號
　　被　　　告　曾林淞　男　33歲（民國00年0月0日生）
　　　　　　　　　　　　住新竹縣○○市○○路0段000巷000                           號
　　　　　　　　　　　　國民身分證統一編號：Z000000000號
　　　　　　　　林政億　男　31歲（民國00年0月0日生）
　　　　　　　　　　　　住新竹縣○○市○○路000巷000號
　　　　　　　　　　　　國民身分證統一編號：Z000000000號
　　　　　　　　曾瑋翔　男　29歲（民國00年00月00日生）
　　　　　　　　　　　　住新竹縣○○市○○路0段000巷00號
　　　　　　　　　　　　國民身分證統一編號：Z000000000號
上列被告等因妨害秩序等案件，已經偵查終結，認應該提起公訴
，茲將犯罪事實及證據並所犯法條分敘如下：
　　　　犯罪事實
一、曾林淞、林政憶、曾瑋翔於民國111年2月11日13時14分許，
    在新竹市○區○○路000號前之馬路邊，因見張奕銨領薪後不清
    償積欠其等之債務即欲騎車離去，而心生不滿，均明知該處
    為公眾得出入之場所，若於該處群聚三人以上爆發肢體衝突
    ，顯會造成公眾或往來過路人恐懼不安，猶仍不違其等本意
    ，基於在公眾得出入場所聚集三人以上攜帶兇器下手實施強
    暴之犯意聯絡，由曾林淞駕車先擋在張奕銨機車後方，並下
    車拉住張奕銨阻止其離去，再由曾瑋翔上前踢踹及拉住張奕
    銨，林政憶則持客觀上足為凶器之甩棍毆打及拉住張奕銨，
    以此強暴方式妨害張奕銨自由離去之權利，並造成公眾或他
    人之危害及恐懼不安。
二、案經新竹市警察局第二分局報告偵辦。
　　　　　　 證據並所犯法條
一、證據清單：
編號 證據名稱 待證事項 1 被告曾林淞、林政憶、曾瑋翔於警詢及偵查中之供述 坦承本件犯罪事實。 2 被害人張奕銨於警詢中之指訴 全部犯罪事實。 3 扣案甩棍1支、監視器光碟及翻拍照片 佐證前開犯罪事實。 
二、核被告曾林淞、曾瑋翔、林政憶所為，均係犯刑法第150條
    第1項後段、第2項第1款之妨害秩序及第304條第1項強制罪
    嫌。被告等人所犯上開2罪，均係一行為觸犯數罪名，請依
    刑法第55條之規定，從一重依刑法之妨害秩序罪嫌論處。又
    被告3人具有犯意聯絡及行為分擔，請依共同正犯論處。
三、依刑事訴訟法第251條第1項提起公訴。
　此　致
臺灣新竹地方法院
中　　華　　民　　國　 111　　年　　4 　　月　　14　　日
　　　　　　　　　　　　　　　檢  察  官  楊仲萍
本件正本證明與原本無異
中　　華　　民　　國   111  　年    4     月    22  　日
                              書  記  官  許依婷
所犯法條：刑法第150條第1項、第2項第1款、第304條第1項　
中華民國刑法第150條
在公共場所或公眾得出入之場所聚集三人以上，施強暴脅迫者，
在場助勢之人，處 1 年以下有期徒刑、拘役或 10 萬元以下罰
金；首謀及下手實施者，處 6 月以上 5 年以下有期徒刑。
犯前項之罪，而有下列情形之一者，得加重其刑至二分之一：
一、意圖供行使之用而攜帶兇器或其他危險物品犯之。
二、因而致生公眾或交通往來之危險。
中華民國刑法第304條
以強暴、脅迫使人行無義務之事或妨害人行使權利者，處 3 年
以下有期徒刑、拘役或 9 千元以下罰金。
前項之未遂犯罰之。